臺灣高等法院民事裁定
107年度重勞上字第29號
上  訴  人
即  聲請人  王偲豪  

上列上訴人即聲請人因與被上訴人即相對人台莊資產管理開發股
份有限公司等間確認僱傭關係存在等事件，聲請就追加之訴為審
判，本院裁定如下：
    主      文
聲請駁回。
聲請訴訟費用由上訴人即聲請人負擔。
    理      由
一、上訴人即聲請人（下稱聲請人）前於民國108年9月20日以被
    上訴人即相對人台莊資產管理開發股份有限公司（下稱台莊
    公司）為被告，向臺灣臺北地方法院起訴主張：伊自102年5
    月16日起受僱於台莊公司，於103年9月22日遭非法解僱，台
    莊公司拒絕受領伊勞務，仍應自103年9月22日起至准伊復職
    之日止，按月給付伊工資新臺幣（下同）2萬2077元，及各
    自應給付日之次日起計付法定遲延利息（下稱系爭工資本息
    ），另自103年9月1日起至准伊復職之日止，按月提繳勞退
    金1368元（下稱系爭勞退金）至伊勞工退休金專戶（下稱勞
    退專戶），故依民法第487條、第226條、第113條、第28條
    等規定，請求台莊公司給付系爭工資本息，另依勞工退休金
    條例第6條第1項、第14條第1項、第31條等規定，請求台莊
    公司提繳系爭勞退金至伊勞退專戶。嗣於109年5月12日於本
    院107年度重勞上字第29號事件審理中，就系爭工資本息及
    系爭勞退金其中自103年9月22日起至准伊復職之日止按月提
    繳1088元部分追加起訴（下稱系爭新訴），經本院於110年6
    月1日以其重複起訴為由，依民事訴訟法第249條第1項第7款
    規定，駁回聲請人之系爭新訴。聲請人不服提起抗告，經11
    1年2月24日最高法院111年度台抗字第72號裁定駁回抗告確
    定，乃於111年4月2日聲請就系爭新訴為審判，先予敘明。
二、按第二審法院因不備訴之追加要件而駁回追加之訴之裁定確
    定者，原告依民事訴訟法第463條準用第258條第2項規定，
    於該裁定確定後10日內聲請法院就該追加之訴為審判，以訴
    之追加已具一般起訴之合法要件，或雖有欠缺其他起訴之合
    法要件，而得補正者為限。此觀89年2月9日修正民事訴訟法
    第258條立法理由謂：為保障原告之權益，如原告追加之新
    訴僅不備訴之追加要件，而已具備一般起訴之合法要件，或
    雖有欠缺其他起訴之合法要件，而得補正者，於駁回訴之追
    加之裁定確定後，應許原告得聲請法院就該追加之新訴為審
    判即明。查，聲請人追加系爭新訴，係因重複起訴而經本院
    駁回，顯未具備一般起訴之合法要件，且無從補正，其聲請
    就系爭新訴為審判，於法不符，應予駁回。
三、爰裁定如主文。
中　　華　　民　　國　　111 　年　　4 　　月　　21　　日
                  勞動法庭
                        審判長法  官  蔡和憲
                              法  官  周珮琦
                              法  官  周群翔
正本係照原本作成。
不得抗告。
中　　華　　民　　國　　111 　年　　4 　　月　　21　　日
　　
　　　　　　　　　　　　　　  書記官  秦千瑜